臺灣臺中地方法院刑事判決　　　　　　　　　　　　　九十三年度訴字第二四九號
　　公　訴　人　臺灣臺中地方法院檢察署檢察官
　　被　　　告　甲○○
右列被告因違反槍砲彈藥刀械管制條例等案件，經檢察官提起公訴（九十二年度偵字
第一七七八五號），被告於準備程序就被訴事實為有罪之陳述，本院合議庭裁定以簡
式審判程序判決如左：
    主      文
甲○○未經許可，寄藏可發射子彈具有殺傷力之改造金屬玩具手槍，累犯，處有期徒
刑壹年肆月，併科罰金新台幣貳拾萬元，罰金如易服勞役以罰金總額與陸個月之日數
比例折算。
扣案之改造金屬玩具手槍壹把（含彈匣，槍枝管制編號：0000000000號）
、具有殺傷力之土造子彈貳顆，均沒收。
    事      實
一、甲○○於民國八十七年間，曾因恐嚇案件，經臺灣彰化地方法院判處有期徒刑六
    月確定，於八十七年九月十一日縮刑期滿執行完畢。猶不知悔改，竟於八十八年
    三月間某時，在台中縣東勢鎮果菜市○○○道某處，受綽號「阿紹」之不詳姓名
    成年男子（業已死亡）之委託，代為保管可發射子彈具有殺傷力之改造金屬玩具
    手槍一把（含彈匣，槍枝管制編號0000000000號）一把及具有殺傷力
    之土造子彈（直徑９ｍｍ之金屬彈頭）四顆（其中一顆擊發後誤傷林金英，一顆
    業經試射鑑驗），並將之藏放在台中縣東勢鎮○○街二十八號後方花圃內。迨於
    九十一年九月二十七日晚上七時三十分許，甲○○至台中縣東勢鎮○○街二十六
    號「晨彩卡拉ＯＫ店」內與綽號「薑母」之王繼芳商討債務糾紛，因談判破裂雙
    方發生爭執，甲○○遂至前開寄藏槍彈處取來該改造金屬玩具手槍及土造子彈，
    再回到「晨彩卡拉ＯＫ店」，王繼芳因見甲○○攜有槍枝，遂與甲○○相互拉扯
    導致甲○○槍枝不慎走火擊發，而誤傷「晨彩卡拉ＯＫ店」之會計林金英，造成
    林金英受有右上手臂貫穿之傷害（過失傷害部分未據告訴），事後甲○○又將該
    槍彈藏放在台中縣東勢鎮○○街二十八號後方花圃內。嗣於九十二年九月八日中
    午十二時許，經警在台中縣東勢鎮○○路五一二號將甲○○逕行拘提到案，並經
    臺灣臺中地方法院檢察署檢察官核發拘票在案，復於翌日上午十一時許，由甲○
    ○帶同警方至上述地點起獲前開具有殺傷力之改造玩具金屬手槍一把（含彈匣，
    槍枝管制編號0000000000號）、具有殺傷力之土造子彈三顆（其中一
    顆業經試射鑑驗，已無殺傷力）。
二、案經台中市警察局東勢分局報請臺灣臺中地方法院檢察署檢察官偵查起訴，被告
    於準備程序就被訴事實為有罪之陳述，本院裁定以簡式審判程序審理。
    理      由
一、訊據被告甲○○對於右揭事實坦承不諱，核與證人林金英於警詢時證述受有槍傷
    之情節相符，並有東勢鎮農會附設農民醫院九十一年十月四日東農醫字第九一Ｏ
    ＯＯ八三號函一份、照片八張附於偵查卷可稽，復有扣案之改造玩具金屬手槍一
    把（含彈匣，槍枝管制編號0000000000號）、土造子彈三顆（其中一
    顆業經試射鑑驗，已無殺傷力）可資佐證。前開三顆子彈經送內政部警政署刑事
    警察局鑑定結果認均係土造子彈（直徑約９ｍｍ之金屬彈頭），可擊發，具有殺
    傷力，有該局九十二年十一月二十五日刑鑑字第Ｚ000000000號槍彈鑑
    定報告附於偵查卷可按。雖前開改造金屬玩具手槍經送內政部警政署刑事警察局
    鑑定結果認前開改造之金屬玩具手槍，經檢視，其槍機嚴重銹蝕，致撞針無法正
    常運作，依現狀，認不具殺傷力，有前開槍彈鑑定報告可參，惟前開槍枝鑑定之
    方式係以目測檢視為之，並非以實際擊發射擊之方式為之，是否可信？原屬有疑
    ，況證人林金英確因被告持有之前開槍枝走火後誤傷，並受有右上手臂貫穿之傷
    害等情，業據證人林金英於警詢時證述明確，且被告於偵查中亦供稱：「．．我
    就回去拿槍要防身，再回到現場，他們就來搶槍，不小心扣到板機，才會誤射林
    金英，不是故意要射他」、「槍是我拿的，但是拉扯時扣到板機」等語，顯然誤
    傷林金英之子彈確實是經由前開改造金屬玩具手槍所擊發，允無疑義，是前開鑑
    定報告就扣案之槍枝並無殺傷力之意見，尚為本院所不採。按寄藏與持有，均係
    將物置於自己實力支配之下，僅寄藏必先有他人之持有行為，而後始為之受寄代
    藏而已，故寄藏之受人委託代為保管，其保管之本身，亦屬持有，不過，此之持
    有係寄藏之當然結果（最高法院七十四年台上字第三四ＯＯ號判例參照），被告
    係受綽號「阿紹」者之委託代為保管前開槍彈，其行為係屬寄藏，持有僅係其寄
    藏之當然結果。本件事證明確，被告之犯行洵堪認定。
二、按寄藏與持有，均係行為之繼續，而非犯罪狀態之繼續，係屬繼續犯，為實質上
    之一罪（最高法院八十一年台上字第一五Ｏ八號判決意旨參照）。復按槍砲彈藥
    刀械管制條例曾於八十九年七月五日、九十年十一月十四日修正公布施行，被告
    寄藏前開槍彈之時間橫跨修正前後之規定，其一部分行為既已觸犯修正後之規定
    ，即無行為後法律變更之問題（最高法院二十七年上字第一六Ｏ七號判例、二十
    八年上字第七三三號判例意旨參照）。故核被告所為，係犯槍砲彈藥刀械管制條
    例第十一條第四項之未經許可，寄藏可發射子彈具有殺傷力之改造手槍罪、同條
    例第十二條第四項之未經許可寄藏子彈罪。被告一寄藏改造手槍及子彈之行為，
    同時觸犯槍砲彈藥刀械管制條例第十一條第四項及第十二第四項等罪名，為想像
    競合犯，應依刑法第五十五條之規定從一重之未經許可，寄藏可發射子彈具有殺
    傷力之改造手槍罪。查被告曾於八十七年間，曾因恐嚇案件，經臺灣彰化地方法
    院判處有期徒刑六月確定，於八十七年九月十一日縮刑期滿執行完畢，月確定，
    於八十七年九月十一日執行完畢，此有臺灣高等法院被告全國前案紀錄表及臺灣
    臺中地方法院檢察署刑案資料查註記錄表在卷足憑，其於前案執行完畢後五年內
    再犯本件有期徒刑以上之罪，係屬累犯，應依刑法第四十七條規定加重其刑。爰
    審酌被告犯罪之動機、目的、手段、其品性及智識程度、犯罪所生之危害非輕及
    其犯後坦承犯行，態度良好等一切情狀，量處如主文所示之刑，並就罰金部分諭
    知易服勞役之折算標準。扣案之具有殺傷力之改造金屬玩具手槍一把（含彈匣，
    槍枝管制編號0000000000號）、具有殺傷力之土造子彈二顆，係違禁
    物，均應依刑法第三十八條第一項第一款之規定宣告沒收。另扣案之土造子彈一
    顆，業經擊發鑑驗，已不具有殺傷力，有前開內政部警政署刑事警察局鑑定通知
    書在卷可參，爰不予宣告沒收，併此敘明。
據上論斷，應依刑事訴訟法第二百七十三條之一第一項、第二百九十九條第一項前段
，槍砲彈藥刀械管制條例第十一條第四項、第十二條第四項，刑法第十一條前段、第
五十五條、第四十七條、第四十二條第三項、第三十八條第一項第一款，判決如主文
。
中      華      民      國      九十三      年      四    月    十六    日
                                    臺灣臺中地方法院刑事第六庭
                                        法  官    簡  源  希
右正本證明與原本無異。
如不服本判決，應於判決送達後十日內向本院提出上訴狀，上訴於臺灣高等法院臺中
分院( 須附繕本 )。
                                        書記官
中      華      民      國      九十三      年      四    月    十六    日
附錄論罪科刑法條：
槍砲彈藥刀械管制條例第十一條第一項：未經許可，製造、販賣或運輸第四條第一項
                                    第一款所稱其他可發射金屬或子彈具有殺傷
                                    力之各式槍砲者，處五年以上有期徒刑，併
                                    科新臺幣一千萬元以下罰金。
                            第四項：未經許可，持有、寄藏或意圖販賣而陳列第
                                    一項所列槍砲者，處一年以上七年以下有期
                                    徒刑，併科新臺幣七百萬元以下罰金。
槍砲彈藥刀械管制條例第十二條第四項：未經許可，持有、寄藏或意圖販賣而陳列子
                                    彈者，處五年以下有期徒刑，併科新臺幣三
                                    百萬元以下罰金。
